臺灣臺中地方法院刑事判決　　　　　 100年度交簡上字第91號
上　訴　人
即　被　告　林克洋
選任辯護人　許漢鄰律師
上列上訴人即被告因公共危險案件，不服本院中華民國100年3月
29日100年度中交簡字第485號第一審簡易判決（聲請簡易判決處
刑案號：100 年度偵字第2384號），提起上訴，本院管轄之第二
審合議庭判決如下：
    主    文
上訴駁回。
    事    實
一、林克洋於民國100年1月13日中午12時許，在臺中市太平區江
    屋日本料理餐廳內飲用威士忌，至同日下午3 時許飲畢，已
    達不能安全駕駛動力交通工具之程度，竟仍於同日下午3 時
    25分許，駕駛車牌號碼8866-SH 號自小客車上路。嗣於同日
    下午3 時45分許，在臺中市○區○○路與立德街口，因不勝
    酒力，不慎與由吳佩樺騎乘之車牌號碼327-GWU 號重型機車
    發生碰撞，致吳佩樺受有左膝蓋及左腳踝受傷等傷害（過失
    傷害部分，未據告訴）。嗣經警據報前往處理，於同日下午
    4 時11分許，對林克洋測得其呼氣酒精濃度測定值為每公升
    0.53毫克，始查悉上情。
二、案經臺中市政府警察局第三分局報告臺灣臺中地方法院檢察
    署檢察官偵查後聲請簡易判決處刑。
    理    由
一、按被告以外之人於審判外之言詞或書面陳述，除法律有規定
    者外，不得作為證據，刑事訴訟法第159條第1項定有明文，
    此乃傳聞證據之排除法則。又傳聞法則之重要理論依據，在
    於傳聞證據未經當事人之反對詰問予以核實，乃予排斥，惟
    若當事人已放棄對原供述人之反對詰問權，於法院審判時表
    明同意該等傳聞證據可作為證據，基於證據資料愈豐富，愈
    有助於真實發現之理念，並貫徹刑事訴訟法修法加重當事人
    進行主義之精神，確認當事人對於證據能力有處分權之制度
    ，傳聞證據經當事人同意作為證據，法院認為適當者，亦得
    為證據。另當事人於調查證據時，對於傳聞證據表示「沒有
    意見」、「對於證據調查無意見」，而未於言詞辯論終結前
    聲明異議，應視為已有將該等傳聞證據採為證據之同意，此
    刑事訴訟法第159條之5定有明文。查本案所引之下列證據，
    均據上訴人即被告林克洋、選任辯護人、公訴人對證據能力
    表示「沒有意見」，亦未於本案言詞辯論終結前聲明異議，
    則本院審酌該等證據並無違法取證或證明力顯然過低之情事
    ，均得採為證據。
二、訊據上訴人即被告林克洋（下稱被告）固坦承其有於前揭時
    、地飲酒後駕車等情，然矢口否認有何公共危險之犯行，且
    被告之選任辯護人為其辯護表示：案發當時警方對被告所測
    定之呼氣酒精濃度測定值為每公升0.53毫克，且依該酒測值
    已開立罰單，故被告並未達刑法第185條之3所規定之每公升
    0.55毫克之處罰標準。又被告前未有酒醉駕車之紀錄，且已
    與被害人吳佩樺達成和解，原審量處被告有期徒刑3 月過重
    ，雖有緩刑，但被告需提供120 小時之義務勞務之條件始能
    獲得緩刑，會影響被告工作，請求撤銷原判決，改判拘役或
    罰金，若判有期徒刑，請給予被告不附條件之緩刑等語。經
    查：
  (一)上述犯罪事實，迭據被告於警詢、偵查及本院審理時供承不
    諱，核與證人即被害人吳佩樺於警詢時證述內容相符，並有
    臺中市政府警察局第三分局道路交通事故現場圖、道路交通
    事故調查報告表(一)、(二)、臺中市政府警察局舉發違反道路交
    通管理事件通知單影本、被告酒精測定紀錄表、刑法第 185
    條之3案件測試觀察紀錄表、職務報告各1份及現場照片11張
    等件附卷可稽，是被告犯行應堪認定。
  (二)按刑法第185條之3規定之「服用酒類不能安全駕駛動力交通
    工具而駕駛」罪，係抽象危險犯，並不以發生具體危險為必
    要，亦即所謂酒醉狀態，僅須一般評價程度達於對車輛駕駛
    行為失其必要之注意力或判斷力之虞，即為已足，至實際上
    對駕駛行為發生具體危險與否，則非所問。而所謂不能安全
    駕駛之認定，並無一定之數值可供界定，而係由法院以一般
    社會通念之客觀標準，足生公共危險時即足。本院參考德國
    、美國之認定標準，對於酒精濃度呼氣已達每公升0.55毫克
    或血液濃度達百分之0.11以上，肇事率為一般正常人之10倍
    ，為已達不能安全駕駛之標準（法務部88年5 月18日88年度
    法檢字第1669號函參照）；又體內酒精含量由開始飲酒時起
    ，依飲酒量逐漸累積增加，於完成飲酒時體內酒精含量達到
    最高，隨後依代謝率逐漸代謝，至於體內酒精含量倒推計算
    代謝率，依交通部運輸研究所於77年8 月間針對國人進行實
    驗研究，為每小時每公升0.0628毫克（引自陳高村著吐氣中
    酒精含量倒推計算過程一文）。本件被告酒後開始駕車時間
    為100年1月13日下午3時25分許，而警員係於同日下午4時11
    分許檢測其呼氣酒精濃度，此為被告自承在卷，並有前揭酒
    精測定紀錄表在卷可證，則被告自開始駕車至酒測之時間，
    相距至少約0.76小時，依前揭國人體內酒精含量之代謝率計
    算，被告於開始駕車時體內所含酒精濃度，約為每公升0.57
    8 毫克（計算式為：每公升0.53毫克＋每公升0.062 8毫克×
    0.76小時＝每公升0.578 毫克），顯見被告已達上述之認定
    標準，即已達不能安全駕駛動力交通工具之程度甚明。參以
    證人即被害人吳佩樺於警詢時證稱：伊當時騎乘重型機車從
    建成路由東往西行駛直走，被告所駕駛之自用小客車在伊左
    前方，後來被告突然右轉立德街，伊看到後馬上緊急煞車，
    但對方還是右轉過去擦撞到伊機車左手把…警方到達時對伊
    和被告進行酒測，被告酒測值為每公升0.53毫克，而伊酒測
    值為0等語（見警詢卷第7頁）；證人即被害人友人劉有甯於
    警詢時亦證稱：伊當時接到被害人吳佩樺電話告知其與被告
    發生交通事故，伊大約 5分鐘後到現場，被告當時意識算清
    楚，但話很多，有聞到被告身上有一點點酒味等語（見警詢
    卷第10頁），及被告駕車途經上開與被害人吳佩樺撞擊地點
    時，依當時天候晴、日間自然光線、路面為乾燥、無缺陷、
    無障礙物之柏油路面、視距良好等情，此有上開道路交通事
    故調查報告表(一)在卷可證，並無不能注意之情形，被告竟仍
    於轉彎時未注意後方被害人所騎乘之機車，逕行左轉致擦撞
    被害人機車，致被害人受有左膝蓋及左腳踝受傷等傷害等情
    ，已如證人即被害人吳佩樺前揭證述，本院綜核上情，認被
    告確實已產生視覺反應遲鈍、駕駛及反應能力已受有影響而
    不能安全駕駛之情事甚明。基上，被告上開辯解，係事後卸
    責之詞，不足採信。其服用酒類不能安全駕駛動力交通工具
    而駕駛部分之犯行，事證已明，洵堪認定。
三、核被告所為，係犯刑法第185條之3服用酒類不能安全駕駛動
    力交通工具而駕駛之公共危險罪。按關於刑之量定，係實體
    法上賦予法院得為自由裁量之事項，茍已斟酌刑法第57條各
    款所列情狀，而未逾越法定刑度，或濫用其權限，即不得任
    意指摘為違法，最高法院72年台上字第6696號、75年台上字
    第7033號判例均可參照。且在同一犯罪事實與情節，如別無
    其他加重或減輕之原因，下級審法院量定之刑，亦無過重或
    失輕之不當情形，則上級審法院對下級審法院之職權行使，
    原則上應予尊重（最高法院85年度台上字第2446號判決參照
    ）。查被告所犯之刑法第185條之3之服用酒類不能安全駕駛
    動力交通工具而駕駛罪，其法定刑為「一年以下有期徒刑、
    拘役或十五萬元以下罰金」，本案原審既以被告罪證明確，
    依刑事訴訟法第449 條第1項前段、第3項、第454條第2項，
    刑法第185條之3、第41條第1項前段、第74條第1項第 2款、
    第2項第5款、第93條第1項第2款，刑法施行法第1條之1第1
    項、第2項但書等規定予以論罪，判處被告有期徒刑3月，如
    易科罰金，以新臺幣1,000元折算1日。緩刑2年。緩刑期間
    付保護管束，並應向指定之政府機關、政府機構、行政法人
    、社區或其他符合公益目的之機構或團體，提供120小時之
    義務勞務。核其認事用法及量刑既在法定刑之內，並未逾法
    律規定之範圍，且無明顯違背正義，而量刑本屬法院就個案
    為裁量之職權，難謂有何違法失當之處，則揆諸上開實務見
    解意旨，當應予維持。基此，被告未能具體指摘原判決之認
    事用法有何疏漏或違誤之處，即對原判決提起上訴，認原審
    所為之量刑不當，自屬無理由，應予駁回。
據上論斷，應依刑事訴訟第455 條之1 第1 項、第3 項、第 368
條，判決如主文。
本案經檢察官廖聖民到庭執行職務。
中    華    民    國    100   年    7     月    14    日
                  刑事第二庭  審判長法  官  鄭永玉
                                    法  官  施慶鴻
                                    法  官  潘曉玫
以上正本證明與原本無異。
不得上訴。
                                    書記官  張齡方
中    華    民    國    100   年    7     月    14    日